【裁判字號】    94,訴,3054
【裁判日期】    950331
【裁判案由】    毒品危害防制條例
【裁判全文】
臺灣板橋地方法院刑事判決              94年度訴字第3054號
公  訴  人  臺灣板橋地方法院檢察署檢察官
被      告  甲○○
上列被告因違反毒品危害防制條例案件，經檢察官提起公訴（94
年度核退毒偵字第2126號），被告於準備程序中為有罪之陳述，
經本院合議庭裁定由受命法官進行簡式審判程序獨任審理，本院
判決如下：
    主  文
甲○○連續施用第一級毒品，累犯，處有期徒刑捌月。扣案之第
一級毒品海洛因壹包（淨重零點壹貳公克，空包裝重零點壹柒公
克），沒收銷燬之。
    事  實
一、甲○○曾於民國九十年間，因違反槍砲彈藥刀械管制條例罪
    ，經本院以九十年訴字第一八○八號判處有期徒刑一年二月
    確定，並於九十三年四月二十六日縮刑期滿執行完畢。而於
    九十年間，亦因施用毒品案件，經臺灣士林地方法院以九十
    一年度毒聲字第一九三號裁定送觀察、勒戒後，認有繼續施
    用毒品之傾向，再經臺灣士林地方法院以九十一年毒聲字第
    九一三號裁定令入戒治處所施以強制戒治，嗣經臺灣士林地
    方法院九十二年毒聲字第三四○號裁定停止戒治，所餘戒治
    期間交付保護管束，且於九十二年八月十六日保護管束期滿
    未經撤銷，而由臺灣士林地方法院檢察署檢察官於九十二年
    九月八日以九十二年戒毒偵字第六五號為不起訴處分確定。
    詎其仍不知悔改，於前揭強制戒治執行完畢釋放後五年內，
    竟基於施用第一級毒品海洛因之概括犯意，自九十四年六月
    間某日起至九十四年九月七日下午五時五十六分許為警採尿
    時起回溯二十六小時內之某時止，連續在臺北縣三重市某朋
    友住處，以將海洛因摻水以針筒注射血管之方式，施用第一
    級毒品海洛因多次。嗣於九十四年九月七日下午四時許，為
    警在臺北縣三重市○○街四一號前臨檢查獲，並扣得第一級
    毒品海洛因一包（淨重○點一二公克，空包裝重○點一七公
    克），再經採驗尿液，而查悉上情。
二、案經臺北市政府警察局中正一分局移送臺灣板橋地方法院檢
    察署檢察官偵查起訴。
    理  由
一、按除被告所犯為死刑、無期徒刑、最輕本刑為三年以上有期
    徒刑之罪或高等法院管轄第一審案件者外，於第一次審判期
    日前之準備程序進行中，被告先就被訴事實為有罪之陳述時
    ，審判長得告知被告簡式審判程序之旨，並聽取當事人、代
    理人、辯護人及輔佐人之意見後，裁定進行簡式審判程序，
    刑事訴訟法第二百七十三條之一第一項定有明文。經核本件
    被告甲○○所犯係死刑、無期徒刑、最輕本刑為三年以上有
    期徒刑以外之罪，其於準備程序中就被訴事實為有罪之陳述
    ，經法官告知簡式審判程序之旨，並聽取公訴人及被告之意
    見後，本院合議庭認宜進行簡式審判程序，爰依首揭規定合
    議裁定由受命法官獨任進行簡式審判程序，合先敘明。
二、上揭事實，業據被告甲○○坦承不諱（見本院卷第五九頁）
    ，且其於上揭時地為警查獲時所採取之尿液，經送請臺灣檢
    驗科技股份有限公司檢驗結果，鴉片類呈嗎啡陽性反應，有
    該公司濫用藥物尿液檢驗報告一紙附卷可稽。且被告於上揭
    時地為警查獲時，有白粉一包扣案可資佐證，而該白粉經送
    法務部調查局鑑定結果，認含有海洛因成分（淨重○點一二
    公克，空包裝重○點一七公克），有該局九十四年十一月九
    日調科壹字第060010538 號鑑定通知書一紙附卷可稽，足徵
    被告前開自白與事實相符，應堪採信。又被告雖陳稱伊係於
    九十四年九月五日最後一次施用第一級毒品海洛因云云，然
    查被告於前揭時地為警查獲採尿送驗結果，鴉片類呈陽性反
    應一節，已如前述，而海洛因經注射入人體後，其代謝物嗎
    啡之平均可檢出時限約為二十六小時，復有行政院衛生署藥
    物食品檢驗局八十一年九月八日（81）藥檢壹字第8114885
    號函影本一件在卷足憑，可見被告於上開採集尿液檢體前二
    十六小時內之某時點，曾有施用第一級毒品海洛因無訛，是
    本院因認被告於九十四年九月七日下午五時五十六分許為警
    採尿時回溯二十六小時內之某時，確有施用第一級毒品海洛
    因之行為。又被告曾於九十年間，亦因施用毒品案件，經臺
    灣士林地方法院以九十一年度毒聲字第一九三號裁定送觀察
    、勒戒後，認有繼續施用毒品之傾向，再經臺灣士林地方法
    院以九十一年毒聲字第九一三號裁定令入戒治處所施以強制
    戒治，嗣經臺灣士林地方法院九十二年毒聲字第三四○號裁
    定停止戒治，所餘戒治期間交付保護管束，且於九十二年八
    月十六日保護管束期滿未經撤銷，而由臺灣士林地方法院檢
    察署檢察官於九十二年九月八日以九十二年戒毒偵字第六五
    號為不起訴處分確定，有臺灣高等法院被告前案紀錄表及前
    揭不起訴處分書各一件附卷可憑，是被告顯係於強制戒治期
    滿後五年以內再施用第一級毒品海洛因。本件事證明確，被
    告上開犯行洵堪認定。
三、查海洛因係毒品危害防制條例第二條第二項所稱之第一級毒
    品，不得持有、施用，被告竟持之以施用，核其所為，係犯
    毒品危害防制條例第十條第一項之施用第一級毒品罪。被告
    先後多次施用海洛因犯行，時間緊接、手法及罪名均同，顯
    係基於概括犯意而為之，為連續犯，應論以一罪，並加重其
    刑。其先後多次持有海洛因，亦係基於概括之犯意，本應以
    連續持有論，惟其持有後，進而施用，其多次持有海洛因行
    為應被其施用之行為所吸收，不另論罪。被告曾於九十年間
    ，因違反槍砲彈藥刀械管制條例罪，經本院以九十年訴字第
    一八○八號判處有期徒刑一年二月確定，並於九十三年四月
    二十六日縮刑期滿執行完畢，此有臺灣高等法院被告前案紀
    錄表一件可按，其於有期徒刑執行完畢後五年內再犯本件有
    期徒刑以上之罪，為累犯，依法遞加之。爰審酌被告有施用
    犯罪前科，已如前述，素行非佳，而其經強制戒治後仍再犯
    相同罪行，顯見意志不堅，惟念其犯罪係戕害自身，尚未害
    及他人，所犯情節非重，及犯罪後承認犯行，態度良好等一
    切情狀，量處如主文所示之刑。又扣案之白粉一包確係第一
    級毒品海洛因（淨重○點一二公克、包裝重○點一七公克）
    ，已如前述，爰依毒品危害防制條例第十八條第一項前段之
    規定，宣告沒收併銷燬之。送鑑耗損之海洛因粉末既已滅失
    ，自無庸宣告沒收銷燬。
據上論斷，應依刑事訴訟法第二百七十三條之一第一項、第二百
九十九條第一項前段，毒品危害防制條例第十條第一項、第十八
條第一項前段，刑法第十一條前段、第五十六條、第四十七條，
判決如主文。
本案經檢察官林俊儀到庭執行職務。
中    華    民    國    95    年    3     月    31    日
                  刑事第五庭    法  官
以上證明與原本無異。
如不服本判決，應於判決送達後10日內，向本院提出上訴狀。
                                書記官
中    華    民    國    95    年    3     月    31    日
附錄本判決論罪法條：
毒品危害防制條例第10條：
施用第1級毒品者，處6月以上5年以下有期徒刑。
施用第2級毒品者，處3年以下有期徒刑。


司法院資訊處製作；財團法人民間司法改革基金會備份。
